# 求助陈版主，职工判断的疑问

提问人：liuweisheng 时间：2023-06-25 11:36:52
A公司为国有企业，跟农民签订劳动合同，公司分配给农民 5 亩地（名义是企业承担了农民社保费用），作为身份田。本公司不支付农民工资，农民将需要支付的社保（包括企业和个人承担）给企业，企业支付社保局，中间无差价。土地收益完全归农民所有。对于公司来讲，只有付出 5 亩地的成本，没有其他任何收益，不支付其工资，只是代收代付社保。
对于公司收到并代为支付的社保，个人承担部分过渡应付职工薪酬-工资，企业承担部分过渡应付职工薪酬-社保。
对于分配的 5 亩土地公司不做账务处理。这样理解是否正确。谢谢版主解惑。

回答人：chenyiwei
虽然与农民签订了劳动合同，但此处的农民是否符合“职工”的定义，即“与企业订立劳动合同的所有人员，含全职、兼职和临时职工，也包括虽未与企业订立劳动合同但由企业正式任命的人员”？
判断是否属于“职工”的关键在于：是否具备对这些劳务人员的工作分配、业绩考核和报酬决定、奖惩、辞退等实质性的管理权力，这些人员所从事的工作内容与本企业正式职工是否存在实质性差异等。
因此，关键点在于：农民是否有权自主决定这些耕地上种植何种作物，自主确定种植方式，并享有几乎全部产出的收益？如果是，则不是本企业的“职工”。